臺灣臺中地方法院刑事判決
110年度交簡上字第140號
上  訴  人  臺灣臺中地方檢察署檢察官
被      告  林政毅


上列上訴人即被告因過失傷害案件，不服本院臺中簡易庭中華民
國110年3月10日110年度交簡字第75號第一審刑事簡易判決（起
訴案號：109年度偵字第29292號），提起上訴，本院管轄之第二
審合議庭判決如下：
    主          文
上訴駁回。
    犯罪事實及理由
一、本案經本院審理之結果，認第一審簡易判決之認事、用法及
    量刑均無違法或不當，應予維持，除證據部分另補充「上訴
    人即被告（下稱被告）於本院準備程序、審理時之自白」外
    ，餘犯罪事實、證據及理由之記載，均引用如附件所示第一
    審簡易判決書所載。
二、檢察官上訴意旨略以：本案係被告駕車倒車時撞及停等在其
    車後方由告訴人騎乘之機車，告訴人之機車並在地面留有0.
    6公尺之清晰刮地痕，顯見撞擊力道並非輕微。本件事故造
    成告訴人受有右側膝部半月板撕裂、側性膝部髕股軟骨軟化
    、左側膝部內側副韌帶扭傷之傷害，告訴人之右膝關節因而
    無法完全屈曲，有達重傷害程度之虞，此部分自有調查之必
    要。況自本案發生迄今，被告未賠償告訴人，毫無和解誠意
    ，足見被告犯後態度不佳。原審僅判處被告拘役30日，量刑
    過輕，請撤銷原判決，另為適法之判決等語。經查：
  ㈠按在同一犯罪事實與情節，如別無其他加重或減輕之原因，
    下級審法院量定之刑，亦無過重或失輕之不當情形，則上級
    審法院對下級審法院之職權行使，原則上應予尊重（最高法
    院85年度台上字第2446號判決參照）。又量刑之輕重，係事
    實審法院得依職權自由裁量之事項，茍已斟酌刑法第57條各
    款所列情狀而未逾越法定刑度，則不得遽指為違法；又關於
    刑之量定，係實體法上賦予法院得為自由裁量之事項，倘未
    逾越法律所規定之範圍，或濫用其權限，即不得任意指為違
    法（最高法院72年台上字第6696號、75年台上字第7033號判
    例意旨參照）。
　㈡查：本件被告所犯刑法第284條前段之過失傷害罪，法定本刑
    為「因過失傷害人者，處1年以下有期徒刑、拘役或10萬元
    以下罰金。」，原審審酌被告駕駛車輛於倒車時，疏未注意
    後方告訴人所騎乘之機車，貿然倒車而肇致本案車禍事故，
    使告訴人受有如起訴書所載之傷害結果，所為實非可取；考
    量被告於犯後已坦承犯行，但並未與告訴人達成和解或賠償
    損害之犯後態度；復衡酌被告就本件車禍發生之過失程度、
    告訴人所受傷勢程度、自述之教育程度、職業等一切情狀，
    依職權就個案裁量於法定刑度內判處被告拘役30日，及諭知
    易科罰金之折算標準，本院認原審上開量刑，尚無過重或失
    輕而明顯違背正義之情形，依上開最高法院判例、判決意旨
    ，不得遽指為違法。
  ㈢另檢察官上訴意旨雖以本件有達重傷害程度之虞，然查，告
    訴人因本件交通事故於民國109年4月21日，至佛教慈濟醫療
    財團法人臺中慈濟醫院（下稱慈濟醫院）急診治療，經診斷
    後，受有右側膝部半月板撕裂傷，並於109年7月6日進行關
    節鏡半月板修補手術等情，有慈濟醫院110年9月3日慈中醫
    文字第1101056號函暨檢附之黃姷綝病歷影本在卷可參（見
    本院簡上卷第67頁至第159頁），經本院函詢慈濟醫院關於
    告訴人之病況，函覆結果：告訴人右、左膝主動屈曲最大角
    度分別為120、135度；右、左膝被動屈曲最大角度分別為13
    5度、150度，故右膝屈曲與正常關節之屈曲，有明顯差異；
    右膝屈曲少15度，對站立、步行、跑步、坐下皆無影響；對
    蹲有影響，蹲姿之影響為無法完全蹲下，對需要完全蹲下之
    動作會有困難，例如無法使用蹲姿廁所等，有慈濟醫院110
    年10月8日慈中醫文字第1101205號函、110年11月2日慈中醫
    文字第1101330號函暨檢附之黃姷綝病情說明在卷可憑（見
    本院簡上卷第165至167頁、第173至175頁），則依前開告訴
    人之病歷及病情說明以觀，告訴人之右側膝部半月板撕裂傷
    ，經手術治療、復健，右膝活動範圍仍有至120度之屈度（
    未受傷之左膝則為135度），目前雖無法正常蹲下，惟仍可
    正常站立、步行、跑步，顯見其右下肢關節尚具一定之活動
    度，是以，告訴人前開所受傷害程度，並未達「毀敗或嚴重
    減損一肢以上之機能」或「重大不治或難治之傷害」之重傷
    害程度，與刑法所定重傷之要件並不相當，即不能遽依重傷
    罪論科，檢察官上訴意旨認告訴人受傷程度已達重傷害等語
    ，難認有據，亦無可採，併此敘明。
三、從而，檢察官提起上訴指摘原審判決對被告量刑過輕，參諸
    上開說明，為無理由，應予駁回。 
據上論斷，依刑事訴訟法第455條之1第1項、第3項、第373條、
第368條，判決如主文。
本案經檢察官郭景銘提起公訴，檢察官陳僑舫到庭執行職務。
中　　華　　民　　國　　110 　年　　12　　月　　29　　日
                  刑事第十九庭  審判長法  官  李婉玉
                                      法  官  林雷安
                                      法  官  吳逸儒
以上正本證明與原本無異。
不得上訴。
　　　　　　　　　　　　　　　　    　書記官  王麗雯
中　　華　　民　　國　　110 　年　　12　　月　　29 　 日
附錄本案論罪科刑法條
中華民國刑法第284條
因過失傷害人者，處1年以下有期徒刑、拘役或10萬元以下罰金
，致重傷者，處3年以下有期徒刑、拘役或30萬元以下罰金。